【裁判字號】    97,苗保險簡,2
【裁判日期】    970715
【裁判案由】    給付保險金
【裁判全文】
臺灣苗栗地方法院民事簡易判決       97年度苗保險簡字第2號
原      告  一品新實業股份有限公司
                        1號
法定代理人  丁○○
訴訟代理人  丙○○
            乙○○
被      告  新光產物保險股份有限公司
法定代理人  甲○○
訴訟代理人  戊○○
上列當事人間請求給付保險金事件，本院於民國97年7 月1 日言
詞辯論終結，判決如下：
    主  文
被告應給付原告新臺幣壹拾伍萬柒仟貳佰參拾捌元，及自民國九
十七年二月十三日起至清償日止，按年息百分之六計算之利息。
原告其餘之訴駁回。
訴訟費用新臺幣貳仟貳佰壹拾元由被告負擔新臺幣壹仟陸佰捌拾
元，餘由原告負擔。
本判決原告勝訴部分得假執行；但被告如以新臺幣壹拾伍萬柒仟
貳佰參拾捌元為原告預供擔保，得免為假執行。
    事實及理由
一、原告起訴主張：
  (一)原告以所有之車牌號碼V8－9441號客貨兩用車（以下簡稱系
    爭車輛）向被告投保「第三人責任險」汽車保險契約，並加
    保「受酒類影響車禍受害人補償險」，約定保險期間自民國
    96 年9月22日中午12時起至97年9 月22日中午12時止。訴外
    人即原告之使用人丙○○於96年10月15日駕駛系爭車輛行經
    中山高北上94.7公里處，因過失行為減速不及而致肇事，並
    致訴外人黃國真、范志婷、蔡麗華、郭學昌等4 人所有之車
    輛毀損。嗣經訴外人即被告之受僱人徐瑞忠受理調處，於徐
    瑞忠授意下，原告已先行賠償黃國真新台幣（下同）59,888
    元、范志婷7,350 元，合計共賠償67,238元，且原告支付上
    開賠償金額之證明文件亦已經徐瑞忠攜回被告公司。後因被
    告受僱人徐瑞忠轉知被告不予理賠，故暫時中止賠償協商。
    另蔡麗華、郭學昌所有車輛受損情形亦經被告公司理賠員核
    勘，蔡麗華所有車輛受損部分經鴻寬汽車修護廠估價後，修
    車費為58,940元、拖吊費4,500 元，合計共63,440元。至郭
    學昌車輛受損經順益汽車公司蘆洲服務廠估價，零件費44,9
    96元、工資費30,004元，合計共75,000元。綜上，原告應賠
    償訴外人黃國真、范志婷、蔡麗華、郭學昌等4 人所有之車
    輛損失共計205,678 元。
  (二)依兩造所訂「第三人責任險受酒類影響車禍受害人補償附加
    條款」（以下簡稱酒駕補償附加條款）第1 條第1 項約定：
    「保險人對於被保險人因酒類影響駕駛被保險汽車，致第三
    人財物受有損失，依法應由被保險人負賠償責任而受賠償請
    求時，保險人對於第三人於保險金額範圍內直接賠償。倘被
    保險人已先行賠償予該第三人時，保險人於應給付之賠償金
    額範圍內將其金額返還予被保險人。」，原告就前開訴外人
    黃國真、范志婷、蔡麗華、郭學昌等4 人所受損失已依約通
    知被告，並經被告受僱人徐瑞忠參與本件理賠調處，詎被告
    竟以原告使用人丙○○因酒類駕車肇事，觸犯公共危險罪云
    云，拒絕賠償，雖經原告於97年1 月22日以存證信函再次通
    知被告，請求被告給付原告已先行賠償黃國真、范志婷之67
    ,238 元 部分，惟被告仍置之不理。為此，依兩造間保險契
    約之約定及保險法第34條之規定，請求被告給付等語。並聲
    明：被告應給付原告205,678 元，及自97年2 月13日起至清
    償日止，按年息百分之6 計算（年息百分之5 加年息百分之
    1）之遲延利息。
  (三)對被告抗辯所為陳述：
    (1)原告已賠償訴外人黃國真、范志婷、郭學昌等3 人所受損
      失共計142,238 元，另蔡麗華所受損失亦已達成和解，由
      原告賠償蔡麗華15,000元，則依兩造間酒駕補償附加條款
      第1 條第1 項之約定，原告自得請求被告給付前開已賠償
      之金額。
    (2)兩造間酒駕補償附加條款第1 條第2 項雖約定「因受酒類
      影響駕車肇事經法院判決確定屬故意行為，違反公共危險
      罪者，本公司於給付後得於給付金額範圍內請求被保險人
      返還之。」，惟依該約定，對於被保險人因酒類影響駕車
      肇事之保險金給付請求權之行使，如強予解釋為凡因酒類
      駕車肇事，觸犯公共危險罪者，必屬故意行為而不予理賠
      ，非惟與被告設計「受酒類影響車禍受害人補償險」定型
      化契約理賠之誠信本旨有違，且依民法第247 條之1 規定
      亦應屬無效。是被告故意曲解上開保險條款而拒絕給付，
      顯無理由。
二、被告則以：
  (一)本件丙○○於發生車禍事故為警當場查獲時之酒精濃度高達
    每公升0.35毫克，已達無法安全駕駛之程度，丙○○已觸犯
    刑法第185 條之3 公共危險罪，並業經台灣新竹地方法院刑
    事庭96年度竹交簡字第1186號刑事判決判處罪刑確定。依原
    告與被告酒駕補償附加條款第7 條約定：「本附加條款所記
    載之事項如與主契約牴觸時，依本附加條款辦理，其他事項
    均適用主保險契約之規定。」，故原告雖曾向被告投保酒駕
    補償附加條款，惟前開條款係第三人責任險之附加條款，依
    被告與原告締結之自用車保險單條款壹、汽車保險共同條款
    第1 條約定：「本保險契約之條款、批註或批單以及有關之
    要保書與其他約定文件，均係本保險契約之構成部分」，第
    2 條約定：「本保險契約之承保範圍得經雙方當事人就下列
    各類別同時或分別訂定之：一、第三人責任保險…」之內容
    ，即可得知前開條款有汽車保險共同條款之適用。
  (二)按保險法第29條第2 項規定：「保險人對於由要保人或被保
    險人之過失所致之損害，負賠償責任。但出於要保人或被保
    險人之故意者，不在此限。」，即保險所承擔之危險需為非
    因故意而偶然發生之危險，若危險之發生係出於當事人之故
    意，則此危險非為保險所稱之危險，故保險法與保險契約條
    款對此均有保險人不負賠償責任之規定。按任何契約均不得
    約定以違法行為作為契約內容履行權利義務之一部份，要求
    一方於違法行為成就時，他方履行給付相當之金額，依民法
    第71條規定：「法律行為，違反強制或禁止之規定者，無效
    。」、第72條規定：「法律行為，有背於公共秩序或善良風
    俗者，無效。」。故保險公司於制訂保險契約條款時，除將
    保險公司不欲承保之風險與被保險人不可能發生之風險排除
    外，莫不將被保險人之故意行為與從事犯罪行為排除在賠償
    範圍之外，以符合法律規定。
  (三)承上，依被告之汽車保險共同條款第10條第1 項不保事項約
    定：「因下列事項所致之賠償責任或被保險汽車毀損滅失，
    本公司不負賠償之責：…三、被保險人或被保險汽車所有人
    、使用人、管理人或駕駛人之故意或唆使之行為所致者。…
    七、駕駛被保險汽車從事犯罪或教唆犯罪或逃避合法逮捕之
    行為所致者。」，原告之使用人丙○○酒醉駕車一事，即已
    觸犯刑法第185 條之3 公共危險罪，兩造均無爭議，丙○○
    酒醉駕車經台灣新竹地方法院判決公共危險罪確定，屬第3
    款故意行為與第7 款從事犯罪行為所致二者競合，故依前開
    規定被告不負賠償之責。
  (四)有關被告之酒駕補償附加條款第1 條第2 項「因受酒類影響
    駕車肇事經法院判決確定屬故意行為，違反公共危險罪者，
    本公司於給付後得於給付金額範圍內請求被保險人返還之。
    」之約定，與主契約之汽車保險共同條款第10條並無相互牴
    觸之處。按前開條款規定係指被保險人尚未經法院判決違反
    公共危險罪前，保險公司尚不確知被保險人構成犯罪行為，
    已先行賠償受害人之情形，保險公司一旦得知被保險人經法
    院判決違反公共危險罪，即得依本條款請求其返還；至於被
    保險人經法院判決違反公共危險罪確定，而保險公司尚未給
    付保險金者，自應依共同條款第10條之規定不負賠償之責。
    況保險為大數法則，分散風險，向所有被保險人收取合理之
    保險費，當有被保險人發生保險事故時給付保險金，而保險
    精神本即不欲承保故意行為與犯罪行為，故不論保險法或保
    險契約條款均有明文規定，保險公司不負賠償責任，否則保
    險公司豈非違反法律規定，影響其他被保險人之權益。
  (五)本件依兩造間酒駕補償附加條款第1 條第2 項約定：「因受
    酒類影響駕車肇事經法院判決確定屬故意行為，違反公共危
    險罪者，本公司於給付後得於給付金額範圍內請求被保險人
    返還之。」，第2 條酒類影響標準約定：「前條所稱受酒類
    影響係指飲酒後吐氣含酒精成份超過每公升0.25毫克者。」
    。依上開條款已明確約定，茍被保險人之行為係受酒類影響
    駕車肇事經法院判決屬故意行為，違反公共危險罪者，被告
    得於給付金額範圍內請求被保險人返還之。易言之，被告之
    給付僅屬代墊性質而已，始符合保險法第29條第2 項但書規
    定之故意行為不賠之立法本意。本件丙○○於96年10月15日
    晚間6 時30分許，因服用酒類已達不能安全駕駛動力交通工
    具之程度，竟仍駕駛車輛，於國道一號公路北上94公里700
    公尺處，因未注意車前狀況，並隨時採取必要之安全措施，
    未保持安全間距而追撞黃國真等4 人所有之AT－1198號等4
    輛自小客車，致該4 輛自小客車受損，案經台灣新竹地方法
    院刑事庭96年度竹交簡字第1186號刑事判決丙○○觸犯刑法
    第185 條之3 公共危險罪確定，已如前述。則丙○○之故意
    酒醉駕車肇事，違反公共危險罪既經法院判決確定，核與前
    開兩造間酒駕補償附加條款第1 條第2 項之約定相符，其保
    險契約文詞明確，自不容再曲解擴張解釋尚須故意造成第三
    人傷害或財物損失等，保險人方得於給付金額範圍內請求被
    保險人返還。被告就原告已給付予黃國真、范志婷之67,238
    元，依債權債務相抵原則，自不負給付之責。至蔡麗華、郭
    學昌部分，原告既尚未與渠等達成和解而為給付，自不得向
    被告請求給付。
  (6)綜上，原告之請求為無理由。並聲明：原告之訴駁回，如受
    不利判決，願供擔保請准免為假執行。
三、本件原告以所有之系爭車輛向被告投保「第三人責任險」汽
    車保險契約，並加保「受酒類影響車禍受害人補償險」，約
    定保險期間自96年9 月22日中午12時起至97年9 月22日中午
    12時止。訴外人即原告之使用人丙○○於96年10月15日晚間
    6 時30分許，因服用酒類已達不能安全駕駛動力交通工具之
    程度，竟仍駕駛車輛，於國道一號公路北上94公里700 公尺
    處，因未注意車前狀況，並隨時採取必要之安全措施，未保
    持安全間距而追撞黃國真、范志婷、蔡麗華、郭學昌等4人
    所有之4 輛自小客車，致該4 輛自小客車受損，案經台灣新
    竹地方法院刑事庭96年度竹交簡字第1186號刑事判決丙○○
    觸犯刑法第185 條之3 公共危險罪確定。嗣經訴外人即被告
    之受僱人徐瑞忠受理調處，於徐瑞忠授意下，原告已先行賠
    償黃國真59,888元、范志婷7,350 元，合計共賠償67,238元
    ，且原告支付上開賠償金額之證明文件亦已經徐瑞忠攜回被
    告公司。另蔡麗華、郭學昌所有車輛受損情形亦經被告公司
    理賠員核勘，蔡麗華所有車輛受損部分經鴻寬汽車修護廠估
    價後，修車費為58,940元、拖吊費4,500 元，合計共63,440
    元。郭學昌車輛受損經順益汽車公司蘆洲服務廠估價，零件
    費44,9 96 元、工資費30,004元，合計共75,000元。後因被
    告受僱人徐瑞忠轉知被告不予理賠，故原告暫時中止與蔡麗
    華、郭學昌之賠償協商。嗣於本件訴訟進行中，原告已另行
    與蔡麗華就其所受損失達成和解，由原告賠償蔡麗華15,000
    元，並已賠償郭學昌之修理費75,000元，合計原告共賠償訴
    外人黃國真、范志婷、蔡麗華、郭學昌等4 人共157,238 元
    之事實，為兩造所不爭執，且有汽車保險單、台灣新竹地方
    法院96年度竹交簡字第1186號刑事判決、統一發票、信用卡
    帳單、存證信函及掛號回執、估價單、免用發票收據、行車
    執照、結帳清單、和解書及收據等件附卷可憑，自堪信為真
    實。
四、本件兩造爭執所在為丙○○酒醉駕車經法院判決成立公共危
    險罪，是否符合被告之汽車保險共同條款第10條第1 項第3
    款及第7 款之不保事項，及酒駕補償附加條款第1 條第2 項
    之約定，被告得否據以主張不負賠償責任？
  (一)查被告之汽車保險共同條款第10條第1 項不保事項固約定：
    「因下列事項所致之賠償責任或被保險汽車毀損滅失，本公
    司不負賠償之責：…三被保險人或被保險汽車所有人、使用
    人、管理人或駕駛人之故意或唆使之行為所致者。…七駕駛
    被保險汽車從事犯罪或教唆犯罪或逃避合法逮捕之行為所致
    者。」，有被告提出之自用汽車保險單條款一件附卷可憑（
    詳卷第27頁）；惟同條第2 項復約定：「因下列事項所致之
    賠償責任或被保險汽車之毀損滅失，非經本公司書面同意加
    保者，本公司不負賠償責任：「.... 三 被保險人或駕駛人
    因受酒類影響駕駛被保險汽車所致者。前述所稱受酒類影響
    係指飲酒吐氣所含酒精成分超過每公升0.25毫克以上者。」
    ，依上開約定觀之，被告所承保之汽車保險，關於保險契約
    所約定之「不保事項」，尚可區分為「絕對不保事項」與「
    相對不保事項」，其中第10條第1 項各款之約定屬於絕對不
    保事項；同條第2 項之約定即屬相對不保事項，亦即在經過
    保險公司書面同意「加保」之前提下，即例外成為可承保之
    範圍。準此，被保險人飲酒吐氣所含酒精成分超過每公升0.
    25毫克以上時，駕駛汽車發生事故而應負損害賠償責任者，
    應屬上開共同條款第2項約定之相對不保事項，如經保險人
    書面同意加保，保險人仍應負賠償責任。
  (二)雖被告抗辯丙○○酒後吐氣酒精濃度達0.35毫克，經法院判
    決成立公共危險罪確定者，應屬共同條款第10條第1 項第3
    款故意行為與第7 款從事犯罪行為所致二者競合，被告不負
    賠償責任云云。惟參酌被告之酒駕補償附加條款第1 條承保
    範圍約定：「茲經雙方同意，在投保第三人責任保險後，加
    繳保險費，加保本附加條款，本公司對於被保險人因受酒類
    影響駕駛被保險汽車，致第三人死亡或受有體傷或第三人財
    物受有損失，依法應由被保險人負賠償責任而受賠償請求時
    ，本公司對第三人於保險金額範圍內直接賠償。倘被保險人
    已先行賠償予第三人時，本公司於應付給之賠償金額範圍內
    將其金額返還予被保險人。」，依此約定，被保險人加保酒
    駕補償附加條款者，被告對於被保險人因受酒類影響駕車致
    第三人死傷或財損依法應負賠償責任時，依約自應負賠償責
    任甚明。本件丙○○酒後吐氣酒精濃度達0.35毫克，經法院
    判決成立公共危險罪，單純就文義而言，雖亦符合共同條款
    第10條第1 項第3 款之故意行為與第7 款之從事犯罪行為所
    致不保條款之規定；惟被告之酒駕補償附加條款第7 條關於
    條款之適用約定：「本附加條款所記載事項如與主保險契約
    牴觸時，依本附加條款處理，其他事項均適用主保險契約之
    規定」等語，依此約定，於附加條款與主保險契約牴觸時，
    自應優先適用附加條款。準此，則被保險人酒後吐氣酒精濃
    度超過0.25毫克，經法院判決成立公共危險罪時，被保險人
    因酒醉駕車致第三人財物受損依法應所負之賠償責任，被告
    依酒駕補償附加條款第1 條承保範圍之約定，自應負賠償責
    任。被告援引上開共同條款約定主張不負賠償責任云云，自
    不足採。
  (三)且查上開酒駕補償附加條款第1 條承保範圍第2 項約定：「
    因受酒類影響駕車肇事經法院判決確定屬故意行為，違反公
    共危險罪者，本公司於給付後得於給付金額範圍內請求被保
    險人返還之。」等語，益可證明被保險人因受酒類影響駕車
    肇事經法院判決確定屬故意行為，違反公共危險罪者，就被
    保險人對受害人依法應負之賠償責任，被告仍應依補償附加
    條款之約定負賠償責任，而不得主張依共同條款第10條第1
    項不負賠償責任；蓋以於此情形，如被告得依共同條款第10
    條第1 項規定主張對受害人不負賠償責任，則被告於給付保
    險金後，應係向受害人請求返還，何有向被保險人請求返還
    之理？被告抗辯酒駕補償附加條款第1 條第2 項約定係指被
    保險人尚未經法院判決違反公共危險罪前，保險公司尚不確
    知被保險人構成犯罪行為，已先行賠償受害人之情形，保險
    公司一旦得知被保險人經法院判決違反公共危險罪，即得依
    本條款請求其返還；至於尚未給付保險金者，自應依共同條
    款第10條之規定不負賠償之責云云，強行以保險公司是否知
    悉被保險人構成公共危險罪為條件，區分保險公司應否負賠
    償責任，非但逾越契約之文義，且論理上與契約整體之精神
    亦相違背，自不可採。
  (四)再查上開酒駕補償附加條款第1 條第2 項之約定，即所謂之
    「追償制度」，亦即保險所承擔之危險，需非因故意而偶然
    發生之危險，若危險之發生係出於當事人之故意，此因故意
    行為所生之賠償責任，原則上應不得為責任保險之對象，以
    免有鼓勵故意不法行為之虞；酗酒駕車乃故意行為，有違保
    險之損失防阻原則，此故意非法行為所造成之損失原應由被
    保險人自行負責，而非由保險公司負責賠償。然為顧及無辜
    受害者之損害補償，站在保護受害人之立場，主管機關始同
    意保險業開辦酗酒駕車汽車第三人責任險；惟如被保險人酒
    後吐氣所含酒精成分超過每公升0.25毫克而構成公共危險罪
    時，則建立追償制度，即保險公司於賠償受害人後，得向肇
    事之被保險人追償。是依前開酒駕補償附加條款第1 條第2
    項之約定，既係所謂「追償制度」之約定，解釋上自係對酗
    酒駕車而致肇事之行為人而為追償，此觀卷附兩造自用汽車
    保險單條款貳、汽車第三人責任險保險條款第2 條被保險人
    之定義約定：「本保險所稱之『被保險人』，其意義包括列
    名被保險人及附加被保險人：... 二附加被保險人係指下列
    之人而言：... (二)列名被保險人所僱用之駕駛人及所屬之業
    務使用人... 」等語，尤應如此解釋。是本件既係原告之使
    用人丙○○因酒醉駕車經法院判決成立公共危險罪，已如前
    述，則縱認被告依上揭酒駕補償附加條款第1 條第2 項之約
    定得請求返還，解釋上應認被告僅得向酒駕肇事之丙○○而
    為請求，始符前開「追償制度」之本旨，尚難據此拒絕原告
    之請求。是被告所辯主張依上開約定，就原告已賠償訴外人
    黃國真、范志婷、蔡麗華、郭學昌等4 人共157,238 元，依
    債權債務相抵原則，不負給付之責云云，自無足採。
  (五)綜上，被告抗辯丙○○因酒醉駕車經法院判決成立公共危險
    罪，符合被告之汽車保險共同條款第10條第1 項第3 款及第
    7 款之不保事項，故被告毋庸對原告負賠償責任，及依前揭
    酒駕補償附加條款第1 條第2 項之約定，得主張債務相抵而
    不負給付之責云云，應不足採。原告主張依被告之酒駕補償
    附加條款第1 條之約定，被告對於被保險人因受酒類影響駕
    車致第三人死傷或財損依法應負賠償責任時，依約應負賠償
    責任等語，核屬有據。
五、本件車禍事故後，經訴外人即被告之受僱人徐瑞忠受理調處
    ，於徐瑞忠授意下，原告已先行賠償黃國真59,888元、范志
    婷7,350 元，合計共賠償67,238元，且原告支付上開賠償金
    額之證明文件亦已經徐瑞忠攜回被告公司。另蔡麗華、郭學
    昌所有車輛受損情形亦經被告公司理賠員核勘，蔡麗華所有
    車輛受損部分經鴻寬汽車修護廠估價後，修車費為58,940元
    、拖吊費4,500 元，合計共63,440元。郭學昌車輛受損經順
    益汽車公司蘆洲服務廠估價，零件費44,9 96 元、工資費30
    ,004 元 ，合計共75,000元。後因被告受僱人徐瑞忠轉知被
    告不予理賠，故原告暫時中止與蔡麗華、郭學昌之賠償協商
    。嗣於本件訴訟進行中，原告已另行與蔡麗華就其所受損失
    達成和解，由原告賠償蔡麗華15,000元，並已賠償郭學昌之
    修理費75,000元，合計原告共賠償訴外人黃國真、范志婷、
    蔡麗華、郭學昌等4 人共157,238 元之事實，為兩造所不爭
    執，既如前述，則原告請求被告依約給付其已先行賠償予黃
    國真等4 人之前開157,238 元，為有理由，應予准許。至原
    告逾此範圍之請求，則屬無據，應予駁回。
六、按保險人應於要保人或被保險人交齊證明文件後，於約定期
    限內給付賠償金額。無約定期限者，應於接到通知後十五日
    內給付之。保險人因可歸責於自己之事由致未在前項規定期
    限內為給付者，應給付遲延利息年利一分，保險法第34條訂
    有明文。被告之汽車第三人責任保險條款第10條亦約定：「
    被保險人遇有本保險承保範圍內之賠償責任或損害賠償請求
    權人依本保險條款第6 條行使直接請求權向本公司提出理賠
    申請時，應分別檢具下列文件：……三汽車第三人責任險財
    損：(一)理賠申請書（由本公司提供）。(二)應本公司要求，應
    提供憲警單位處理證明文件或肇事責任鑑定書。(三)估價單或
    損失清單。(四)發票或其他收據。(五)照片。(六)和解書或判決書
    。(七)賠償金領款收據。(八)行車執照、駕駛執照影本。本公司
    於接到上列相關文件齊全後應於十五日內給付之，但另有約
    定者，依其約定。本公司因可歸責於自己之事由致未能在前
    項規定期限內為給付者，應給付遲延利息，其利率以年利一
    分計算。」，有卷附之被告汽車第三人責任保險條款之記載
    可憑。本件原告主張其曾於97年1 月22日以存證信函通知被
    告，請求被告給付原告已先行賠償黃國真、范志婷之67,238
    元部分，及請求被告就蔡麗華、郭學昌之損失部分於保險金
    額範圍內直接賠償等情，既為被告所不爭執，參以被告公司
    之理賠員又前已直接參與黃國真等4 人車輛損失之核勘作業
    ，又如前述，則原告主張依上開法律規定及約定，請求被告
    自97年2 月13日起按年息百分之6 計算之遲延利息，自屬有
    據，應予准許。
七、綜上所述，原告依上開保險法第34條規定及被告之汽車第三
    人責任保險條款第1 條、第10條之約定，在保險金額範圍內
    向被告請求支付上開其已賠償予黃國真等4 人之金額157,23
    8 元，及自97年2 月13日起至清償日止，按年息百分之6 計
    算之利息，並無不合，應予准許；逾上開金額之請求，則屬
    無據，應予駁回。
八、本件係關於財產權之訴訟其標的金額在500,000 元以下之簡
    易訴訟程序，本院為被告敗訴之判決，應依民事訴訟法第38
    9 條第1 項第3 款規定，依職權宣告假執行。被告陳明願供
    擔保，聲請宣告免為假執行，經核無不合，爰酌定相當之擔
    保金額准許之。
九、本件事證已臻明確，兩造其餘主張、陳述與舉證，經審酌與
    本院前開判斷不生影響，爰不再予逐一論述，附此敘明。
十、訴訟費用負擔之依據：民事訴訟法第79條，判決如主文。
中    華    民    國    97    年    7     月    15    日
                  苗栗簡易庭法  官  王萬金
以上正本係照原本作成。
如對本判決上訴，須於判決送達後20日內向本院提出上訴狀。
                            書記官  劉碧雯
中    華    民    國    97    年    7     月    15    日


司法院資訊處製作；財團法人民間司法改革基金會備份。
